臺灣臺北地方法院民事裁定 
                                    110年度勞補字第490號
原      告  林俊德
訴訟代理人  李易璋律師
被      告  施世財即楊瑞禎聯合建築師事務所

上列當事人間請求確認僱傭關係等事件，本院裁定如下：
    主  文
本件訴訟標的價額核定為新臺幣叁佰叁拾壹萬貳仟元。
原告應於本裁定送達後五日內，補繳第一審裁判費新臺幣壹萬壹
仟貳佰捌拾玖元。
    理  由
一、上列當事人間請求確認僱傭關係等事件，原告起訴未據繳納
    裁判費。經查：
  ㈠原告聲明第1項請求確認兩造間僱傭關係存在、第2項前段請
    求被告自民國109年11月21日起至復職日止按月於次月1日給
    付其新臺幣（下同）4萬5000元及法定遲延利息、第2項中段
    請求被告自109年11月21日起至復職日止按年於次年2月1日
    給付其2個月年終獎金9萬元、第2項後段請求被告應自109年
    11月21日起至復職日止按月提撥2700元至原告勞工退休金專
    戶。核原告上開聲明第1至2項請求均係以兩造間之僱傭關係
    存在為前提，則自經濟上觀之，其訴訟目的一致，不超出終
    局標的範圍，訴訟標的之價額，應擇其中價額較高者定之（
    最高法院100年度台抗字第10號民事裁定意旨參照），故不
    併計聲明第2項之訴訟標的價額。
　㈡按勞工年滿65歲者，雇主得強制其退休，為勞動基準法第54
    條第1項第1款所明定，是關於確認僱傭關係存在之訴訟標的
    價額，若權利存續期間不確定者，應推定其存續期間至勞工
    滿65歲退休時為止，該推定存續期間若逾5年者，應依勞動
    事件法第11條之規定，以5年計算。本件原告起訴時為43歲 
    ，距強制退休之65歲顯逾5年，揆諸前揭說明，應以5年計算
    僱傭關係存在之利益，是以原告主張每月薪資、每年年終獎
    金及每月應提繳勞工退休金之數額計算，聲明第1項請求之
    訴訟標的價額為331萬2000元（＝4萬5000元×12個月×5年＋9萬
    元×5年＋2700元×12個月×5年），故核定本件訴訟標的價額為
    331萬2000元，爰裁定如主文第1項所示。
　㈢又原應徵第一審裁判費為3萬3868元，惟原告係提起確認僱傭
    關係涉訟，依勞動事件法第12條第1項規定，應暫免徵收依
    民事訴訟法所定裁判費之3分之2即2萬2579元（元以下四捨
    五入），故原告應繳納第一審裁判費為1萬1289元。茲依民
    事訴訟法第249條第1項但書之規定，定相當期間命原告補繳
    裁判費如主文第2項所示，逾期不繳納，即依法駁回其訴 。
二、依勞動事件法第15條，民事訴訟法第77條之13、第249條第1
    項但書，裁定如主文。
中　　華　　民　　國　　110 　年　　12　　月　　1 　　日
                    勞動法庭  法　官　翁偉玲
以上正本係照原本作成。                                  
如不服本裁定關於核定訴訟標的價額部分，應於送達後10日內向
本院提出抗告狀，並繳納抗告費新臺幣1000元。
中　　華　　民　　國　　110 　年　　12　　月　　1 　　日
                              書記官　吳芳玉